【裁判字號】    99,訴,449
【裁判日期】    990906
【裁判案由】    違反毒品危害防制條例
【裁判全文】
臺灣屏東地方法院刑事判決               99年度訴字第449號
公  訴  人  臺灣屏東地方法院檢察署檢察官
被      告  甲○○
上列被告因違反毒品危害防制條例等案件，經檢察官提起公訴（
99年度毒偵字第354、493號），本院依法行簡式審判程序審理，
判決如下：
    主  文
甲○○犯如附表所示之罪，各處如附表所示之刑。應執行有期徒
刑貳年陸月。
    事  實
一、甲○○前於民國89年間，因施用毒品案件，迭由法院裁定送
    觀察勒戒、強制戒治，而於91年3 月26日執行完畢，並經臺
    灣屏東地方法院檢察署檢察官以91年度戒毒偵字第78號為不
    起訴處分確定。又於93至94年間，因施用毒品、違反槍砲彈
    藥刀械管制條例等案件，分別經本院以93年度簡字第1716號
    判處有期徒刑3 月、94年度簡字第356 號判處有期徒刑6 月
    （後合併定應執行有期徒刑8 月確定），94年度簡字第1065
    號判處有期徒刑6 月、94年度簡字第1060號判處有期徒刑4
    月（後合併定應執行有期徒刑9 月確定），上開各罪接續執
    行至96年3 月26日假釋出監，並於96年4 月13日假釋期滿未
    經撤銷視為執行完畢。詎其仍不知悔改，明知海洛因、甲基
    安非他命業已公告列為毒品危害防制條例之第一級、第二級
    毒品，不得持有、施用，竟基於施用第一級、第二級毒品之
    犯意，分別於附表所示之時間、地點，施用第一級毒品海洛
    因、第二級毒品甲基安非他命各2 次。
二、案經屏東縣政府警察局里港、屏東分局報告臺灣屏東地方法
    院檢察署檢察官偵查起訴。
    理  由
一、本件係依刑事訴訟法第273 條之1 第1 項行簡式審判程序，
    其證據調查依同法第273 條之2 所定原不受審判外陳述排除
    之限制；又被告對於卷內各項證據亦不爭執證據能力，復無
    事證顯示有何違法取得或類此瑕疵之情，故卷內所列各項證
    據，自均有證據能力，合先敘明。
二、上揭犯罪事實，業據被告於本院審理中全數坦承不諱，並有
    附表所示卷證可資佐證，是被告雖因記憶之故，無從精確自
    白施用毒品細節（見本院99年8 月23日審判筆錄第5 頁），
    然其於為警採尿查獲前確有各該施用毒品行為，既有前開證
    據互核勾稽，自堪認屬實。從而本件事證皆已明確，被告犯
    行洵足認定，應依法論科。
三、按毒品危害防制條例就施用毒品者，只於「初犯」及「5 年
    後再犯」2 種情形有其追訴條件之限制，倘初犯後5 年內已
    再犯，縱第3 次或第3 次以上施用毒品之時間在初犯釋放5
    年後，仍與「5 年後再犯」有別，顯見其再犯率甚高，原實
    施之觀察勒戒或強制戒治未收實效，自應逕行追訴處罰（最
    高法院97年9 月9 日97年度第5 次刑事庭會議決議參照）。
    本件被告前於91年間因施用毒品而受觀察勒戒、強制戒治執
    行後，旋於93、94年間復施用毒品、經法院判刑，業如前述
    ，並有前案紀錄表、刑案資料查註紀錄表各1 份可考，是依
    上揭說明，本案自應逕行追訴處罰。
四、按海洛因、甲基安非他命分別係毒品危害防制條例第2 條第
    2 項第1 款、第2 款所定第一級、第二級毒品。核被告所為
    ，係犯毒品危害防制條例第10條第1 項之施用第一級毒品罪
    、同條第2 項之施用第二級毒品罪。被告持有毒品之低度行
    為均應被施用之高度行為所吸收，不另論罪。被告所犯上開
    4 罪間，犯意個別、行為互殊，應分論併罰。被告曾受如事
    實欄所載判刑執行等情，有上開前案紀錄資料足稽，其於徒
    刑執行完畢後，5 年內故意再犯本件有期徒刑以上之各罪，
    為累犯，應依刑法第47條第1 項均加重刑度。爰審酌被告早
    於86年間起，迭有違反肅清煙毒條例、毒品危害防制條例、
    槍砲彈藥刀械管制條例、公共危險等前科，素行甚差，有上
    開前案紀錄資料足稽，然其不思自律，猶陷於毒癮之害，復
    而犯下本案數罪，且有施用兩種毒品之情，顯見仍未自歷次
    刑案中記取教訓，實有判處相當期間監禁矯治之必要，惟念
    及被告已坦承罪行，犯後態度非劣等一切情狀，各量處如主
    文所示之刑，併依法定應執行刑，以資懲儆。
據上論斷，應依刑事訴訟法第273 條之1 第1 項、第299 條第1
項前段，毒品危害防制條例第10條第1 項、第2 項，刑法第11條
前段、第47條第1 項、第51條第5 款，判決如主文。
本案經檢察官曾士哲到庭執行職務
中    華    民    國    99    年    9     月     6    日
                  刑事第四庭    法  官  江振源
以上正本證明與原本無異
如不服本判決，應於判決送達後10日內向本院提出上訴書狀（應
附繕本），其未敘述上訴理由者，應於上訴期間屆滿後20日內補
提理由書狀於本院，上訴於臺灣高等法院高雄分院。
中    華    民    國    99    年   9      月     8    日
                                書記官  潘豐益
附錄本判決論罪科刑法條：
毒品危害防制條例第10條
施用第一級毒品者，處6月以上5年以下有期徒刑。
施用第二級毒品者，處3 年以下有期徒刑。
附表：
┌─┬───────┬───────┬────────┬────┐
│編│犯罪時間、地點│查獲經過      │卷證資料        │論罪科刑│
│號│、行為        │              │                │        │
├─┼───────┼───────┼────────┼────┤
│1 │98年10月23日18│98年10月23日，│被告自白、臺灣檢│甲○○施│
│  │時45分接受採尿│甲○○因另案在│驗科技股份有限公│用第一級│
│  │時回溯96小時內│臺灣屏東地方法│司濫用藥物尿液檢│毒品，累│
│  │（不含警力拘束│院檢察署應訊後│驗報告、被告之尿│犯，處有│
│  │期間）之某時，│，檢察官經其同│液送驗代號與姓名│期徒刑壹│
│  │在不詳處所，以│意命警對之採集│對照表、98年10月│年。    │
│  │將海洛因摻水置│尿液送驗，結果│23日偵訊筆錄、偵│        │
│  │入針筒後注射血│呈現可待因、嗎│查報告（本院99年│        │
│  │管之方式，施用│啡及甲基安非他│8月23日審判筆錄 │        │
│  │第一級毒品海洛│命陽性反應。  │第5頁，警卷第211│        │
│  │因1次。       │              │0號第14、13、7-8│        │
│  │              │              │、2頁）。       │        │
├─┼───────┼───────┼────────┼────┤
│2 │98年10月23日18│同編號1。     │同編號1。       │甲○○施│
│  │時45分接受採尿│              │                │用第二級│
│  │時回溯120小時 │              │                │毒品，累│
│  │內（不含警力拘│              │                │犯，處有│
│  │束期間），於編│              │                │期徒刑陸│
│  │號1行為時外之 │              │                │月。    │
│  │另一時刻，在不│              │                │        │
│  │詳處所，以將甲│              │                │        │
│  │基安非他命放入│              │                │        │
│  │玻璃球內燒烤後│              │                │        │
│  │吸食煙霧之方式│              │                │        │
│  │，施用第二級毒│              │                │        │
│  │品甲基安非他命│              │                │        │
│  │1次。         │              │                │        │
├─┼───────┼───────┼────────┼────┤
│3 │99年1月14日12 │99年1月14日， │被告自白、臺灣檢│甲○○施│
│  │時接受採尿時回│甲○○因另案拘│驗科技股份有限公│用第一級│
│  │溯96小時內（不│提到案後，為警│司濫用藥物尿液檢│毒品，累│
│  │含警力拘束期間│徵其同意採尿送│驗報告、被告之尿│犯，處有│
│  │）之某時，在不│檢，結果呈現可│液送驗代號與姓名│期徒刑壹│
│  │詳處所，以將海│待因、嗎啡及甲│對照表、偵查報告│年。    │
│  │洛因摻水置入針│基安非他命陽性│（本院99年8月23 │        │
│  │筒後注射血管之│反應。        │日審判筆錄第5頁 │        │
│  │方式，施用第一│              │，警卷第3928號第│        │
│  │級毒品海洛因1 │              │3、10、4頁）。  │        │
│  │次。          │              │                │        │
├─┼───────┼───────┼────────┼────┤
│4 │99年1月14日12 │同編號3。     │同編號3。       │甲○○施│
│  │時接受採尿時回│              │                │用第二級│
│  │溯120小時內（ │              │                │毒品，累│
│  │不含警力拘束期│              │                │犯，處有│
│  │間），於編號3 │              │                │期徒刑陸│
│  │行為時外之另一│              │                │月。    │
│  │時刻，在不詳處│              │                │        │
│  │所，以將甲基安│              │                │        │
│  │非他命放入玻璃│              │                │        │
│  │球內燒烤後吸食│              │                │        │
│  │煙霧之方式，施│              │                │        │
│  │用第二級毒品甲│              │                │        │
│  │基安非他命1次 │              │                │        │
│  │。            │              │                │        │
└─┴───────┴───────┴────────┴────┘

司法院資訊處製作；財團法人民間司法改革基金會備份。
